ACORDAO-COMPLETO-2362992

ACÓRDÃO DE RELAÇÃO

ACÓRDÃO DE RELAÇÃO 7205/2019 ATA 28/2019 - SEGUNDA CÂMARA

Acórdão 7205/2019-TCU-Segunda Câmara
	Os ministros do Tribunal de Contas da União, reunidos em sessão de 2ª Câmara, ACORDAM, por unanimidade, com fundamento nos artigos 1º, inciso V; e 39, inciso I, da Lei 8.443/92, c/c os artigos 1º, inciso VIII; 143, inciso II; e 260, § 5º, do Regimento Interno, em considerar prejudicado, por perda de objeto, o exame dos atos de admissão a seguir relacionados, por força da cessação dos respectivos efeitos financeiros, de acordo com os pareceres emitidos nos autos.
1. Processo TC-Processo 010.892/2019-2 (ATOS DE ADMISSÃO) 
	1.1. Interessados: Gisele Patricia dos Santos Costa (XXX.646.404-XX) ; Gisele de Santana Lessa Daniel (XXX.165.827-XX) ; Giselle Ramona Barreto Novaes de Oliveira (XXX.415.741-XX) ; Giselly dos Santos Amorim (XXX.453.774-XX) ; Giselma Couto dos Santos (XXX.681.135-XX) ; Gislaine Caroline Goncalves (XXX.154.259-XX) ; Givanildo Tenorio da Silva (XXX.480.052-XX) ; Givanise Nascimento Araujo (XXX.715.254-XX) ; Glaucia Gois Zubieta (XXX.750.771-XX) ; Glaucione Silva Santana (XXX.794.871-XX) ; Glazielle Rosa Ferreira (XXX.535.071-XX) ; Gledson Dantas Pinheiro (XXX.868.303-XX) ; Gleiciane Oliveira Santos (XXX.536.922-XX) ; Gleyse de Franca Vieira (XXX.708.764-XX) ; Gleyson Gomes da Silva (XXX.978.597-XX) ; Gloria Maria Pereira dos Santos (XXX.220.234-XX) ; Graciene Galdino dos Santos (XXX.350.068-XX) ; Graziela dos Santos (XXX.958.520-XX) ; Guilherme Arao Gomes (XXX.350.544-XX) ; Guilherme Cunha Coutinho Barros (XXX.608.997-XX) 
	1.2. Órgão/Entidade: Fundação Instituto Brasileiro de Geografia e Estatística
	1.3. Relator: Ministro Aroldo Cedraz
	1.4. Representante do Ministério Público: Procurador Rodrigo Medeiros de Lima
	1.5. Unidade Técnica: Secretaria de Fiscalização de Pessoal (SEFIP) .
	1.6. Representação legal: não há.
	1.7. Determinações/Recomendações/Orientações: não há.

Segunda Câmara

Gisele Patricia dos Santos Costa (XXX.646.404-XX); Gisele de Santana Lessa Daniel (XXX.165.827-XX); Giselle Ramona Barreto Novaes de Oliveira (XXX.415.741-XX); Giselly dos Santos Amorim (XXX.453.774-XX); Giselma Couto dos Santos (XXX.681.135-XX); Gislaine Caroline Goncalves (XXX.154.259-XX); Givanildo Tenorio da Silva (XXX.480.052-XX); Givanise Nascimento Araujo (XXX.715.254-XX); Glaucia Gois Zubieta (XXX.750.771-XX); Glaucione Silva Santana (XXX.794.871-XX); Glazielle Rosa Ferreira (XXX.535.071-XX); Gledson Dantas Pinheiro (XXX.868.303-XX); Gleiciane Oliveira Santos (XXX.536.922-XX); Gleyse de Franca Vieira (XXX.708.764-XX); Gleyson Gomes da Silva (XXX.978.597-XX); Gloria Maria Pereira dos Santos (XXX.220.234-XX); Graciene Galdino dos Santos (XXX.350.068-XX); Graziela dos Santos (XXX.958.520-XX); Guilherme Arao Gomes (XXX.350.544-XX); Guilherme Cunha Coutinho Barros (XXX.608.997-XX)

AROLDO CEDRAZ

não há.

Procurador Rodrigo Medeiros de Lima

ATOS DE ADMISSÃO (ADS)

Secretaria de Fiscalização de Pessoal (SEFIP).